臺灣高等法院高雄分院刑事判決　　　　　　　　　　九十三年度上易字第一四九號
　　上　訴　人
　　即　被　告　甲○○
　　選任辯護人　吳玉豐
右上訴人因竊盜案件，不服臺灣屏東地方法院九十二年度易字第六八八號中華民國九
十三年二月二十三日第一審判決（起訴案號：臺灣屏東地方法院檢察署九十二年度偵
字第三八一六號），提起上訴，本院判決如左：
      主    文
上訴駁回。
甲○○緩刑年，緩刑期內付保護管束。
      事    實
一、甲○○明知坐落屏東縣高樹鄉○○○段一七○三、一七○六、一六九二（原判決
    誤載為一九六二，應予更乙）地號土地係財政部國有財產局所有之土地，竟以每
    車次新台幣（下同）二百元之代價受僱於姓名年籍均不詳綽號「阿宏」之成年男
    子，而與綽號「阿宏」男子及另二名不詳姓名年籍之成年男子共同基於為自己不
    法所有之犯意聯絡，於民國九十二年七月十九日十九時至二十時許，至上開國有
    財產局所有之土地，由上開二名不詳姓名年籍之男子駕駛KAWASAKI牌挖土機負責
    挖取砂石，並將上開土地之砂石挖取後，放置於甲○○與綽號「阿宏」男子分別
    駕駛之車牌號碼S3-963號及另一車牌號碼不詳之營業大貨車上，再由綽號「阿宏
    」男子與甲○○負責將上開挖土機所盜採之砂石載離現場，嗣經屏東縣警察局國
    土保持小組員警於同日二十三時四十分許，在上址當場查獲甲○○，並扣得其所
    有車牌號碼S3-963號之營業大貨車，另綽號「阿宏」成年男子已先行載運砂石離
    去而未遭逮捕，至二名不詳姓名年籍之成年男子則將所駕駛挖土機丟棄於現場後
    迅速逃逸，僅扣得二部KAWASAKI牌挖土機，而上開土地並遺留遭渠等挖掘後所造
    成之坑洞坐落屏東縣高樹鄉○○○段一六九二地號面積約○‧○三四六公頃、同
    段一七○三地號約○‧○一八公頃、同段一七○六地號約○‧○○五公頃，平均
    深度為七‧五公尺。
二、案經屏東縣警察局報請臺灣屏東地方法院檢察署檢察官偵查起訴。
      理    由
一、右揭犯罪事實，業據上訴人即被告甲○○（下稱被告）於原審及本院調查、審理
    時供承不諱，核與證人鄭財明（即查獲之員警）於原審調查時證述之情節相符（
    見原審卷第十六頁），並有現場照片四十張暨前開地段之土地登記謄本、複丈成
    果圖附卷可稽（見原審卷第三十至四十五頁），復有現場查扣被告所駕駛車牌號
    碼S3-963號之營業大貨車、二部運作中之KAWASAKI牌挖土機扣案可資佐證，足見
    被告自白與事實相符，其自白自得採為被告犯罪之證據；本案罪證明確，被告右
    揭犯行堪以認定。
二、核被告所為，係犯刑法第三百二十一條第一項第四款之加重竊盜罪。被告與前開
    二名年籍姓名不詳之成年男子及綽號「阿宏」成年男子彼此間，就前開竊盜犯行
    ，有犯意聯絡及行為分擔，俱為共同乙犯。
三、原判決認被告罪證明確，因而適用刑法第二十八條、第三百二十一條第一項第四
    款規定，並審酌被告為圖己利，盜採砂土惡性非輕，屏東地區多年來盜採嚴重處
    以輕刑難收警愓之效，及被告參與犯罪情節輕重，暨其犯罪後坦承犯行，態度尚
    佳等一切情狀，量處有期徒刑七月；並敘明扣案車牌號碼S3-963號砂石車一台雖
    為被告所有，已據被告供承在卷，且係供被告等犯竊盜罪所用之物，惟該車價值
    甚鉅，倘予沒收，有違比例原則，不予宣告沒收；另扣案之KAWASAKI牌挖土幾二
    台，查無積極證據足認係被告或其餘共犯所有，且非專供犯罪所用之物，不予宣
    告沒收。經核原判決認事用法，尚無不合，量刑亦屬允當。被告上訴意旨，指摘
    原判決量刑過重，為無理由，應予駁回。
四、查被告未曾受有期徒刑以上刑之宣告，有台灣高雄地方法院檢察署刑案資料查註
    紀錄表暨台灣高等法院被告全國前案紀錄表各一份附卷可稽；被告犯罪情節尚非
    重大，且被告家中尚有未滿七歲之子女二人待其撫育，有其戶籍謄本在卷可憑；
    被告經此論罪科刑之教訓，當知警惕，應無再犯之虞，本院認其所宣告之刑，以
    暫不執行為適當，爰併宣告緩刑三年，併依刑法第九十三條第一項規定諭知緩刑
    期內付保護管束，以勵其自新。
據上論結，應依刑事訴訟法第三百六十八條，刑法第七十四條第一款、第九十三條第
一項，判決如主文。
本案經檢察官羅建勛到庭執行職務。
中      華      民      國      九十三    年      五    月      十八    日
                              臺灣高等法院高雄分院刑事第四庭
                                  審判長法官  蕭權閔
                                        法官  陳吉雄
                                        法官  李嘉興
右乙本證明與原本無異。
不得上訴。
      法院書記官  劉金萍
中      華      民      國      九十三    年      五    月      十八    日
附錄本判決論罪科刑法條：
刑法第三百二十一條第一項第四款
犯竊盜罪而有左列情形之一者，處六月以上五年以下有期徒刑：
  四、結夥三人以上而犯之者。
